---
title: "Tarea 02"
author: "Alonso Delgado, Jefferson Cifuentes, Ray Vasquez"
date: "25/11/2021"
---

## Ejercicio 1
### ¿Qué cantidad de dinero sobra al repartir 10000$ entre 3 personas?
```{r}
10000%%3
```
#### Al repartir 10000$ entre 3 personas sobra 1$

## Ejercicio 2
### ¿Es el número 4560 divisible por 3?
```{r}
4560%%3
```
#### 4560 es divisible porque el residuo es 0

## Ejercicio 3
### Construya un vector con los números enteros del 2 al 87. ¿Cu ́ales de esos n ́umeros son divisibles por 7?
```{r}
vec<- c(2:87)
b<-vec%%7
b[b==0]
```
#### 12 numeros son divisibles por 7

## Ejercicio 4
### Construya dos vectores, el primero con los números enteros desde 7 hasta 3, el segundo vector con los primeros cinco n ́umeros positivos divisibles por 5.
### Sea A la condición de ser par en el primer vector.
### Sea B la condición de ser mayor que 10 en el segundo vector.
### ¿En cuál de las 5 posiciones se cumple A y B simultáneamente?
```{r}
v1 <- c(7:3)
v2 <- c(seq(from=5, to=25, by=5))
A <- ifelse(v1%%2==0, "TRUE", "FALSE")
B <- ifelse(v2>10, "TRUE", "FALSE")
data.frame(A,B)
```
### A y B se cumplen simultaneamente en la cuarta posición.

## Ejercicio 5
### Consulte este [link](https://github.com/fhernanb/Manual-de-R/blob/master/images/anecdota_gauss.PNG) en el cual hay una anéctoda de Gauss niño. Use R para obtener el resultado de la suma solicitada por el profesor del niño Gauss.
```{r}
V <- (1:100)
sum(1:100)
sum_v<- (100*101)/2
```
#### La suma es 5050
## Ejercicio 6
### Construya un vector con los siguientes elementos: 1, -4, 5, 9, -4. Escriba un procedimiento para extraer las posiciones donde está el valor mínimo en el vector.
```{r}
e <- c(1,-4,5,9,-4)
names(e) <- c("!","2","3","4","5")
e[e == min(e)]
```
## Ejercicio 7
### Calcular 8!
```{r}
factorial(8)
```
## Ejercicio 8
### Evaluar la siguiente sumatoria  Σ(i=7,i=3)e^i
```{r}
z <- c(3:7)
sum(exp(z))
```
## Ejercicio 9
### Evaluar la siguiente productoria Π(i=10i=1) log √i
```{r}
i <- 1:10
l <- log(i^(1/2))
prod(l)
```
## Ejercicio 10
### Realizar una función que permita calcular el area de una corona circular.
```{r}
corona <- function(R,r) {
area <- pi*(R^2-r^2)
return(area)
}
```
## Ejercicio 11
### Construya un vector cualquiera e inviertalo, es decir, que el primer elemento quede de último, el segundo de pen ́ultimo y así sucesivamente. Compare su resultado con el de la función rev.
```{r}
m <- c(4,8,16,32,64)
```
## Ejercicio 12
### Calcular lo siguiente  Σ(i=100, i=10) (3^i + 4i^2)
```{r}
i <- 10:100
sum((i)^3+4*(i)^2)
```
## Ejercicio 13
### Calcular lo siguiente Σ(i=25, i=1) [(2^i)/i + (3^i)/i^2]

```{r}
i <- 1:25
sum((2)^i/i + (3)^i/(i)^2)
```
## Ejercicio 14
### Lea el siguiente [archivo](https://raw.githubusercontent.com/fhernanb/datos/master/Paises.txt)
### • Calcular el número de variables del dataset
### • ¿Cuántos países hay en el dataset?
### • ¿Cuál es el país con mayor poblacón?
### • ¿Cuál es el país con alfabetización más baja?
```{r}
dt<-read.table("C:/Users/LENOVO/Desktop/PROGRA/TAREAS/Paises.txt",header = TRUE)
#el numero de variables 
length(colnames(dt))
#cuantos paises hay en el dataset
length(dt$Pais)
#cual es el pais con mayor poblacion 
dt$Pais[which.max(dt$poblacion)]
#alfabetizacion baja
dt$Pais[which.min(dt$alfabetizacion)]
```
## Ejercicio 15
### En R hay unas bases de datos incluídas, una de ellas es la base de datos llamada mtcars. Para conocer las variables que están en mtcars usted puede escribir en la consola ?mtcars o también help(mtcars). De la base mtcars obtenga bases de datos que cumplan las siguientes condiciones.
### • Autos que tengan un rendimiento menor a 18 millas por galón de combustible.
### • Autos que tengan 4 cilindros.
### • Autos que pesen más de 2500 libras y tengan transmisión manual.

```{r}
cars<-mtcars
subset(cars, cars$mpg<18)
subset(cars, cyl==4)
subset(cars, (cars$wt>2.5)&(cars$am==1))
```
## Ejercicio 16
### La ecuación de tiempo es la diferencia entre el tiempo solar medio y el tiempo solar aparente ([Referencia](http://pbarbier.com/eqtime/eqtime.html)). Si bien esta varía, la forma analítica de esta ecuacón se muestra a continuación (Usar x como un rango de 0 a 365).
### y = 2π · (x − 81)/365
### f(y) = 9.87 · sin(2y) − 7.53 · cos(y) − 1.5 · sin(y)
```{r}
x <- 0:365
y <- 2*pi*(x-81)/(365)
f <- 9.87*sin(2*y)-7.53*cos(y)-1.5*sin(y)
plot(f)
```


